nb: Kortdesign: Flat; Brettet; Telt; Annet
th: การออกแบบบัตร: ราบ; ขนาดพับ; เต็นท์; อื่นๆ
pt-BR: Design do cartão: Plana; Dobrado; Tenda; Outro
nl: Kaartontwerp: Vlak; Gevouwen; Tent; Andere
lt-LT: Kortelės dizainas: Plokščias; Sulenktas; Pastatomas; Kita
sk-SK: Dizajn karty: Plochý; Zložený; Stan; Iné
ja: カードの種類: フラット; 折りたたみ; テント; その他
hr-HR: Dizajn kartice: Ravna; Preklopljena; Šator; Ostalo
tr: Kart tasarımı: Düz; Katlanmış; Tente; Diğer
pl: Projekt karty: Płaski; Składany; Namiot; Inne
ko: 카드 디자인: 플랫; 접은; 텐트; 기타
pt-PT: Design de carta: Plano; Dobrado; Tenda; Outro
vi: Thiết kế thẻ: Phẳng; Gấp; Dựng tam giác; Khác
ru: Форма карточки: Плоский; Сложенный; Палатка; Другой
fr: Conception de carte: Plate; Plié; Tente; Autre
da: Kortdesign: Flad; Foldet; Telt; Andet
de: Kartendesign: Flach; Gefalzt; Zelt; Sonstiges
bg-BG: Дизайн на картичка: Плоска; Сгъната; Палатка; Други
hu: Kártya kialakítása: Sima; Összehajtott; Sátor; Egyéb
ro-RO: Design card: Plat; Pliat; Tip V (călăreț); Altele
zh-CN: 卡片设计: 扁平的; 折叠; 帐篷; 其他
cs: Design karty: Plochý; Složený; Stan; Jiné
sl-SI: Zasnova kartice: Ravno; Zložena; Šotor; Drugo
fi: Kortin suunnittelu: Tasainen; Taitettu; Teltta; Muu
it: Progettazione del biglietto: Piatto; Piegato; Tenda; Altro
zh-TW: 卡片設計: 平坦; 折疊; 帳篷; 其他
sv: Kortdesign: Platt; Vikt; Tält; Övrigt
en: Card design: Flat; Folded; Tent; Other
el: Σχέδιο κάρτας: Επίπεδη; Διπλωμένη; Με δίπλωμα κατά πλάτος; Άλλο
es: Diseño de tarjeta: Puro; Plegado; Carpa; Otros